【裁判字號】    99,抗,35
【裁判日期】    990208
【裁判案由】    聲請具保停止羈押
【裁判全文】
臺灣高等法院高雄分院刑事裁定            99年度抗字第35號
抗  告  人
即  被  告  甲○○
選任辯護人  郭季榮律師
上列抗告人因違反槍砲彈藥刀械管制條例等案件，聲請具保停止
羈押，不服臺灣高雄地方法院中華民國99年1 月14日裁定（98年
度訴字第1777號），提起抗告，本院裁定如下：
    主  文
抗告駁回。
    理  由
一、本件抗告意旨略以：被告僅係一時代管爆裂物，非爆裂物製
    造者；且被告已坦承犯行，其他同案被告已遭羈押，反覆實
    施犯行因素已消滅，實無羈押必要，原審竟駁回被告具保停
    止羈押之聲請，爰提起抗告，請准具保停止羈押等語。
二、刑事被告經訊問後，認有法定羈押原因，於必要時得羈押之
    ，所謂必要與否或執行羈押後，有無繼續之必要，仍由法院
    斟酌訴訟進行程度及其他一切情事而為認定，除有刑事訴訟
    法第114 條各款所列情形之一不得駁回者外，准許與否，該
    管法院有自由裁量之權，衡非被告所得強求（最高法院46年
    度台抗字第21號判例意旨參照）。次按羈押被告之目的，其
    本質在於確保訴訟程式得以順利進行、或為確保證據之存在
    與真實、或為確保嗣後刑罰之執行，而對被告所實施剝奪其
    人身自由之強制處分，而被告有無羈押之必要，法院僅須審
    查被告犯罪嫌疑是否重大、有無羈押原因、以及有無賴羈押
    以保全偵審或執行之必要，由法院就具體個案情節予以斟酌
    決定，如就客觀情事觀察，法院許可羈押之裁定或延長羈押
    之裁定，在目的與手段間之衡量並無明顯違反比例原則情形
    ，即無違法或不當可言，且關於羈押原因之判斷，尚不適用
    訴訟上之嚴格證明原則（最高法院94年度抗字第409 號判決
    意旨可資參照）。
三、被告甲○○因違反槍砲彈藥刀械管制條例、竊盜等案件，經
    原審訊問後，認其涉犯槍砲彈藥刀械管制條例第7 條第4 項
    非法持有爆裂物罪，及刑法第321 條之加重竊盜罪，犯罪嫌
    疑重大，所涉非法持有爆裂物罪部分，係最輕本刑為5 年以
    上有期徒刑之罪；所涉加重竊盜罪部分，有事實足認為有反
    覆實施同一犯罪之虞，非予羈押，顯難進行追訴或審判，而
    有羈押之必要，依刑事訴訟法第101 條第1 項第3 款、第10
    1 條之1 第1 項第5 款之規定，於98年12月25日予以羈押在
    案。被告雖聲請具保停止羈押，惟原審以：被告雖坦承犯罪
    ，復有被害人、同案被告之陳述、內政部刑事警察局鑑定報
    告等可佐，被告涉犯非法持有爆裂物、加重竊盜罪嫌確屬重
    大，且被告及其他同案被告同日結夥多起竊盜，有反覆實施
    之虞，且其非法持有爆裂物，所犯為最輕本刑5 年以上有期
    徒刑之重罪，有相當理由併認有逃亡之虞等情，認被告羈押
    原因依然存在，而有羈押必要，並不能因具保而使之消滅；
    且被告聲請具保停止羈押與刑事訴訟法第114 條所定各款事
    由不相符合，因而駁回被告具保之聲請。經核原審認事用法
    均無不合，自無違誤。又被告於同日之數小時內涉嫌參與3
    件加重竊盜犯行，其有反覆實施竊盜犯行，尚非無據。縱被
    告及其他同案被告均遭警查獲，且被告已坦承犯行，均難認
    已無反覆實施犯罪可能，抗告人所稱已無羈押必要云云，尚
    無理由。被告抗告意旨，仍執陳詞，指摘原裁定不當，為無
    理由，應予駁回。
據上論結，應依刑事訴訟法第412 條，裁定如主文。
中    華    民    國    99    年    2     月    8     日
                  刑事第十庭    審判長法  官  陳中和
                                      法  官  李政庭
                                      法  官  林水城
以上正本證明與原本無異。
本件不得再抗告。
中    華    民    國    99    年    2     月    8     日
                                      書記官  蔡佳君

司法院資訊處製作；財團法人民間司法改革基金會備份。
